# 求助公司以所持有的子公司的股权向同一控制下另一家公司增资如何处理

提问人：秀才 0923 时间：2019-02-22 09:35:18
求助：
陈版主，B、C 同处于A 的控制下，C为上市公司，B 以所持有的某子公司股权 D 对上市公司C 进行增资，并取得 C 的控制权。
B 公司个别报表如何账务处理（ 1 ）是否构成同一控制下企业合并，对 C长投的初始投资成本是否按 C 净资产账面价值的份额确认？（ 2 ）支付对价如何确认，原 B 公司个别报表长期股权投资账面价值与支付对价差额如何确认？（ 3 ）初始投资成本与支付对价的差额是否确认资本公积？
请不吝赐教。

回答人：chenyiwei
1 、对 B 而言，为同一控制下合并，对 C 的长投成本根据增资完成后享有C 的合并报表层面归母账面净资产的相应份额确定。
2 、原 B 公司个别报表长期股权投资账面价值与上述长期股权投资成本之间的差额，调整 B 公司的资本公积，不确认资产处置损益。在合并报表层面，上述合并成本与 D 公司净资产额之间的差额调整资本公积。

提问人：于呈 时间：2019-03-19 23:53:41
陈老师，您好！差异确认资本公积不确认股权处置收益如何理解，麻烦帮着指导下，多谢！

回答人：chenyiwei
对 B而言，D 的股权是其实现对 C的同一控制下合并的对价，所以确认资本公积而不是处置损益。